【裁判字號】    88,訴,2096
【裁判日期】    891006
【裁判案由】    偽造文書等
【裁判全文】
臺灣臺中地方法院刑事判決                        八十八年度訴字第二九六號
    公  訴  人  臺灣臺中地方法院檢察署檢察官
    被      告  己○○
    選任辯護人  梁宵良
右列被告因偽造文書等案件，經檢察官提起公訴（八十八年度偵緝字第五六０號、八
十八年度偵字第一一九四六、一八０四二、一八八四二號）及移送併案審理（八十八
年度偵字第一五七四七號、八十九年度偵字第七九四八號），本院判決如左：
    主  文
己○○連續攜帶兇器竊盜，處有期徒刑貳年肆月，並於刑之執行前，令入勞動場所強
制工作參年。
附表編號一至十一所示之物均沒收。
    事  實
一、己○○前曾因竊盜案件，經台灣高等法院台中分院於民國八十六年一月二十二日
    判處有期徒刑一年確定，尚未執行前（未構成累犯），猶不知悔改，竟基於意圖
    為自己不法所有及偽造文書之概括犯意，持其所有客觀上足以對人之生命、身體
    、安全構成威脅之活動板手一支、六角板手二支為作案工具：
  (1)先於八十六年六月五日上午八時許，在台中市○區○○街中興大學附近，以上開
    活動板手及六角板手竊取壬○○所有車號ＮＶ－三六四二號自用小客車一輛（該
    車引擎號碼ＸＡＥ九四Ａ五ＭＺ一九六三二九號），得手後，即將該自用小客車
    車身引摯號碼變造為車號ＮＷ－五○八一號車輛之車身引摯號碼ＸＡＥ九四ＡＯ
    ＭＺ二六二九五０號，足以生損害於監理機關對車輛管理之正確性（該車係林麗
    君所有，因借他人使用肇事致不堪使用，遂交由其姪子林世錚處理，己○○乃於
    八十六年五月八日冒用戊○○名義，以新台幣（下同）二萬元之代價購買該車，
    並與林世錚簽訂買賣契約，以其於不詳時地委由不知情之不詳姓名之人代刻方式
    而偽造「戊○○」之印章一顆，偽造戊○○之印文一枚，並偽造戊○○簽名之署
    押一枚，而偽造戊○○為買受人之汽車買賣合約書一份，己○○並持以行使而將
    該汽車買賣合約書交由林世錚持有，足以生損害於戊○○）；己○○復於八十六
    年五月十二日，至交通部公路局台中區監理所，以上開偽刻之印章，在汽（機）
    車過戶申請登記書之新車主名稱欄，偽造戊○○名義之印文一枚，而偽造汽（機
    ）車過戶申請登記書一份，並持向交通部公路局台中區監理所申請而行使該偽造
    之登記書，致該所承辦人員將林麗君所有車號ＮＷ－五０八一號自用小客車過戶
    予戊○○名下之不實事項登載於其職務上所掌之汽（機）車駕駛人審驗及各項異
    動登記書，並輸入電腦，且換發載有戊○○為所有人之不實內容之車號ＮＷ－五
    ０八一號自用小客車行車執照供其使用，足以生損害於戊○○及公路監理機關對
    於車輛管理之正確性；己○○復於八十六年五月二十六日，至交通部公路局台中
    區監理所豐原監理站，以其於不詳時地委由不知情之不詳姓名之人代刻方式而偽
    造「戊○○」之印章一顆（與上開偽刻「戊○○」之印章不同），在汽（機）車
    各項異動登記書之車主名稱欄，偽造戊○○名義之印文一枚，而偽造汽（機）車
    各項異動登記書一份，並持向交通部公路局台中區監理所豐原監理站申請而行使
    該偽造之登記書，以換領ＲＩ－四四五一號（起訴書誤繕為ＲＴ－四四五一號）
    之車牌號碼，使該管公務員於職務上所掌之文書為不實之登載，並據以核發汽車
    牌照二面，及換發載有戊○○為所有人之不實內容之車號ＲＩ－四四五一號自用
    小客車行車執照一張供其使用（先前己○○持有戊○○為所有人之車號ＮＷ－五
    ０八一號自用小客車行車執照已由監理機關收回），足生損害於戊○○及公路監
    理機關對汽車管理之正確性。
  (2)己○○復承上開竊盜之犯意，於八十六年九月廿三日上午十時許，在台北縣中和
    市○○街四六○號前，以上開活動板手及六角板手竊取庚○○經營之甲晉企業有
    限公司所有車號ＨＤ－二六六八號自用小客車一輛（該車引擎號碼四Ｄ五六Ｊ０
    一四九五二號），得手後，旋即於八十六年九月底某日，在台中市某處，將該自
    用小客車車身引摯號碼變造為車號ＨＳ－二九七三號車輛之車身引摯號碼四Ｄ五
    六Ｊ０二０二六０號，足以生損害於監理機關對車輛管理之正確性（該車係林宏
    祥所有，因肇事致不堪使用，己○○乃於八十六年八月二十二日冒用溫振誠名義
    ，以八萬元之代價購買該車）；己○○復於八十六年八月二十二日，至交通部公
    路局台北區監理所宜蘭監理站，以其於不詳時地委由不知情之不詳姓名之人代刻
    方式而偽造「溫振誠」之印章一顆，在汽（機）車過戶登記書之新車主名稱欄，
    偽造溫振誠名義之印文一枚，而偽造汽（機）車過戶登記書一份，並持向交通部
    公路局台北區監理所宜蘭監理站申請而行使該偽造之登記書，致該所承辦人員將
    林宏祥所有車號ＨＳ－二九七三號自用小客車過戶予溫振誠名下之不實事項登載
    於其職務上所掌之汽（機）車駕駛人審驗及各項異動登記書，並輸入電腦，且換
    發載有溫振誠為所有人之不實內容之車號ＨＳ－二九七三號自用小客車行車執照
    供其使用，足以生損害於溫振誠及公路監理機關對於車輛管理之正確性；己○○
    復將上開車輛以四十二萬五千元之代價出賣予不知情之許清舜，並於八十六年十
    一月二十二日，至交通部公路局台中區監理所彰化監理站，以其於不詳時地委由
    不知情之不詳姓名之人代刻方式而偽造「溫振誠」之印章一顆（與上開偽刻「溫
    振誠」之印章不同），在汽（機）車過戶登記書之原車主名稱欄，偽造溫振誠名
    義之印文一枚，而偽造汽（機）車過戶登記書一份，並持向交通部公路局台中區
    監理所彰化監理站申請而行使該偽造之登記書，足以生損害於溫振誠，並由該監
    理站將該車移轉登記予許清舜；許清舜（此部分起訴書誤繕為己○○）旋即於同
    日在該監理站申請將該車號ＨＳ－二九七三號之車牌換領Ｍ四－五０００號之車
    牌號碼，並據以核發汽車牌照二面，及換發載有許清舜為車號Ｍ四－五０００號
    車輛所有人之行車執照一張供其使用（先前己○○持有溫振誠為所有人之車號Ｈ
    Ｓ－二九七三號自用小客車行車執照已由監理機關收回）。
  (3)己○○復承上開竊盜之犯意，於八十七年六月一日（起訴書誤繕為同年月三日）
    ，在台中市西區惠來里惠安巷六十號前，以上開活動板手及六角板手竊取龔立民
    所有車號ＯＡ－○一五八號自用小客車一輛（該車引擎號碼三ＡＪ五六Ｌ二ＲＥ
    ０九六四五三號），得手後供己使用。
  (4)己○○又承上開竊盜之犯意，於八十七年七月二十日上午八時許，在南投縣新興
    里成功三路二街十五號前，以上開活動板手及六角板手竊取子○○（起訴書誤繕
    為鄭玉雲）所有車號ＲＪ－一四三三號自用小客車一輛（該車引擎號碼ＶＡＡＦ
    ０七三八九號），得手後供己使用。
  (5)己○○另承上開竊盜之犯意，於八十七年七月二十二日上午九時四十分許（起訴
    書誤繕為同年九月二十二日），在南投縣竹山鎮○○里○○路八十號前，以上開
    活動板手及六角板手竊取林碧玲所有車號Ｈ７－二三七七號自用小客車一輛（該
    車引擎號碼Ｔ二五一一七三Ｑ號，得手後供己使用。
  (6)己○○再承上開竊盜之犯意，於八十七年七月三十一日凌晨五時許，在台中縣龍
    井鄉○○村○○街二巷一四一號前，以上開活動板手及六角板手竊取丑○○所有
    車號ＡＫ－九一九一號自用小客車一輛（該車引擎號碼ＡＢＰ四三一一ＮＥ０一
    二九九號），得手後供己使用。嗣己○○分別於八十七年六間某日、同年七月中
    旬某日、同年七月二十日、同年七月底某日，在台中市○○路、南投縣南岡工業
    區、南投縣竹山鎮、台中市○○路等地，分別以每輛一萬元之代價，委由知情之
    甲○○、丙○○（均已由臺灣嘉義地方法院判處罪刑），將上開(3)至(6)竊得之車
    輛駛至嘉義縣竹崎鄉龍山村水尾十二之三號辛○○（已由臺灣嘉義地方法院判處
    罪行）住處交予辛○○，並以每輛二萬五千元之代價，委請辛○○代為解體拆除
    零件，再由己○○前來載回上開解體後之汽車零件販售。
  (7)己○○復承上開竊盜之犯意，於八十八年二月一日凌晨三時許，在台中市○○路
    ○段二二四號前，以上開活動板手及六角板手竊取丁○○所有車號ＯＢ－四○三
    七號自用小客車一輛（該車引擎號碼Ｄ一六Ｚ00000000號），得手後，
    將該自用小客車車身引摯號碼變造為乙○○（由本院另案審理中）所有之車號Ｘ
    二－四二六七號自用小客車之車身引摯號碼一ＬＳ四七０六Ｔ0000000號
    ，再將變造過之該車交予乙○○（由臺灣臺中地方法院檢察署檢察官另案偵辦）
    使用而行使之，足以生損害於陳建助及監理機關對車輛管理之正確性。
  (8)己○○復承上開竊盜之犯意，於八十八年四月十九日凌晨零時許，在台北市○○
    街七三巷三七號前，以上開活動板手及六角板手竊取潘哲鋒所有之車號ＤＩ－九
    九四○號自用小客車一輛（該車引擎號碼ＡＨＥ二三二七ＳＧＥ九一四八一號）
    ，得手後供己使用。
  (9)己○○復承上開竊盜之犯意，於八十八年五月八日上午十一時許，在新竹市○○○街六八號前，以上開活動板手及六角板手竊取陳宏明經營之光楹營造工程有限
    公司所有之車號Ｒ４－四四五六號自用小客車一輛，得手後供己使用；嗣己○○
    於八十八年四月下旬某日，在台北市中華商場附近，向綽號「阿堯」之成年男子
    以六萬元之代價，購買不詳姓名之人所變造之車號Ｘ二－四二六三號車牌二面及
    車號ＣＤ－三六八０號車牌二面，並分別懸掛於上開車號Ｒ四－四四五六號車輛
    及車號ＤＩ－九九四０號車輛上而行使之，足以生損害於原車牌所有人及公路監
    理機關對於車輛管理之正確性，己○○再將該(8)、(9)竊得之車輛藏置在台中市○○○街○段與三民西路及台中縣神岡鄉○○村○○路六一巷內，伺機變賣圖利。
  (10)己○○復承上開竊盜之犯意，於八十八年三月十七日上午九時許，在台北縣汐止
    鎮○○路九十號前，以上開活動板手及六角板手竊取癸○○○所有車號Ｌ五－九
    六三○號自用小客車一輛（該車引擎號碼四Ｇ九三Ｍ００三五五０號），得手後
    ，旋即將該自用小客車車身引摯號碼變造為車號Ｇ五－四一九八號車輛之車身引
    摯號碼四Ｚ000000000號（該車係林育生所有，因肇事致不堪使用，己○○乃透過綽號「阿忠」者以八萬元之代價購買該車），並供己使用。
二、嗣於八十七年九月二十九日下午五時三十分許，在嘉義縣竹崎鄉龍山村水尾十二
    之三號查獲辛○○、丙○○、甲○○，始知悉上開(3)至(6)之事實；復於八十八年
    四月十四日中午十二時許，經警在台中縣烏日鄉○○路○段健行巷六三九弄三號
    「永成汽車修理廠」循線查獲；己○○又於八十八年五月十五日下午九時十五分
    許，在台中市○○○街與惠文路附近之「全海岸活蝦餐廳店」為警查獲，並循線
    取獲上開車號ＤＩ－九九四○號、Ｒ４－四四五六號車輛，並扣得其所有變造之
    車號Ｘ二－四二六三號車牌二面、車號ＣＤ－三六八０號車牌二面及其所有供上
    開竊盜所用之活動板手一支、六角板手二支。
三、案經台北市政府警察局松山分局嘉義縣警察局竹崎分局分別移送台灣台北地方法
    院檢察署、台灣嘉義地方法院檢察署呈請台灣高等法院檢察署函轉及台中縣警察
    局豐原分局、台中市警察局第五分局分別報請台灣台中地方法院檢察署檢察官偵
    查起訴，及台中市警察局、台中縣警察局豐原分局、嘉義縣警察局民雄分局分別
    移送台灣台中地方法院檢察署檢察官、台灣嘉義地方法院檢察署檢察官移送併案
    審理。
    理  由
一、訊據被告己○○於本院審理中坦承右揭(1)、(2)及(7)至(10)之竊盜及偽造文書之犯罪
    事實，惟矢口否認有右揭(3)至(6)竊盜之犯行，辯稱：上開(3)至(6)之車輛均非伊所
    竊取，伊亦未委由甲○○、丙○○將車輛交予辛○○解體云云。經查：
（一）右揭(1)、(2)及(7)至(10)之竊盜及偽造文書之犯罪，業據被害人壬○○、庚○○、
      龔立民、子○○、丑○○、林碧玲、丁○○、潘哲鋒、陳宏明、戊○○分別於
      警訊中指訴明確，並經證人林麗君、林世錚、許清舜、林宏祥、乙○○分別於
      警訊中證述綦詳，復有車輛竊盜、車牌失竊資料個別查詢報表查詢車輛認可資
      料、台中市警察局、新竹市警察局車輛失竊證明單、贓物領據、交通部公路局
      台中區監理所函附汽車新領牌照登記書、汽（機）車過戶申請登記書、交通部
      公路局台中區監理所豐原監理站函附汽（機車）各項異動登記書、交通部公路
      局台北區監理所宜蘭監理站函附汽（機）車過戶登記書、交通部公路局台中區
      監理所彰化監理站函附汽車新領牌照登記書、汽（機）車過戶申請登記書附卷
      可稽，並有變造之車號Ｘ二－四二六三號車牌二面、車號ＣＤ－三六八０號車
      牌二面及活動板手一支、六角板手二支扣案可資佐證，是被告此部分之犯行堪
      予認定。
（二）又右揭(3)至(6)竊盜之犯罪事實，業據證人甲○○、丙○○、辛○○分別於警訊
      中證述明確，且證人辛○○於本院審理中證稱：「（問：己○○是否交車給你
      解體）有的，每輛代價是二萬五千元，總共有四輛，己○○是透過甲○○、丙○○交給我，我記得是四輛，每輛代價二萬五千元，八十七年六月間開始，是
      分四次交給我，均是在八十七年六、七月間，最後一次是在七月」、「（問：
      你如何知道是己○○要甲○○、丙○○交車給你）是甲○○說是己○○要他把
      車交給我，事先己○○均沒有跟我聯絡」等語（見本院八十九年八月二十九日
      訊問筆錄），另證人甲○○亦證稱：「（問：你是否交車給辛○○解體）是的
      ，共四次，時間是在八十年六月起」、「（問：車子是誰交給你的）己○○」
      等語（見同上訊問筆錄），而丙○○、甲○○確係為被告搬運竊得之上開(3)至
      (6)車輛交予辛○○解體之事實，亦經臺灣嘉義地方法院以八十八年度易字第一
      八六號判處罪刑，此有判決書乙紙附卷可稽，是被告確有於右揭時、地竊取(3)
      至(6)之車輛至明，被告此部分所辯，顯係卸責之詞，不足採信。事證明確，被
      告犯行洵堪認定。
二、查被告於右揭時地行竊時所用之活動板手一支、六角板手二支，客觀上足以對人
    之生命、身體、安全構成威脅，為兇器之一種；又按汽車之引擎號碼係汽車製造
    廠商出廠之標誌，為表示一定用意之證明，依刑法第二百二十條第一項規定，均
    應以私文書論，最高法院六十六年台上字第一九六一號判例意旨參照；另汽車之
    車牌即汽車號牌，依道路交通安全規則第八條之規定，係行車之許可憑證，由汽
    車所有人向公路監理機關申請登記，檢驗合格後發給之，是自屬特許證之一種。
    被告右揭(1)至(10)之竊盜犯行，係犯刑法第三百二十一條第一項第三款之攜帶兇器
    竊盜罪；又被告右揭變造汽車之引擎號碼而行使之，係犯同法第二百十六條、第
    二百二十條第一項及第二百十條之行使變造準私文書罪；另被告偽造他人名義之
    汽車買賣合約書、偽造他人名義之汽（機）車過戶登記書、汽（機）車各項異動
    登記書，並持以行使，均犯刑法第二百十六條、第二百十條之行使偽造私文書罪
    ；又被告使監理機關將不實事項登載於職務上所掌之公文書，係犯刑法第二百十
    四條之使公務員登載不實罪；被告上開(8)、(9)行使他人變造之車牌，係犯刑法第
    二百十六條、第二百十二條之行使變造特許證罪。公訴人雖未就被告上開(10)之竊
    盜犯行、上開(1)行使偽造之汽車買賣合約書之犯行、上開(1)、(2)行使偽造他人名
    義之汽（機）車過戶登記書、汽（機）車各項異動登記書之犯行、上開(8)、(9)行
    使變造車牌之犯行、上開(10)行使變造引擎號碼之犯行起訴，惟此部分之犯行，分
    別與公訴人已起訴經論罪之部分，有連續犯或牽連犯之裁判上一罪關係，為起訴
    效力所及，本院自得一併審理，併此敘明。被告利用不知情之刻印人偽刻「戊○○」、「溫振誠」之印章，為間接正犯。其偽造戊○○、溫振誠之印章，進而分
    別偽造戊○○、溫振誠之印文於上開汽車買賣合約書、汽（機）車過戶登記書、
    汽（機）車各項異動登記書上，偽造印章、印文之行為，應為偽造私文書行為之
    部分行為；其變造汽車引擎號碼、偽造汽車買賣合約書、汽（機）車過戶登記書
    、汽（機）車各項異動登記書後復持以行使，變造、偽造之低度行為應為行使之
    高度行為所吸收，均不另論罪。被告先後(1)至(10)之竊盜、多次行使變造準私文書
    、行使偽造私文書、使公務員登載不實、行使變造特許證行為，均時間緊密，所
    犯罪名相同，顯均係基於概括之犯意反覆為之，應分別依連續犯之規定論以一罪
    ，並加重其刑。被告所犯上開連續攜帶兇器竊盜、連續行使變造準私文書、連續
    行使偽造私文書、連續使公務員登載不實、連續行使變造特許證犯行間，有方法
    結果之牽連關係，應從較重之連續攜帶兇器竊盜罪論處。爰審酌被告前有竊盜前
    科，有臺灣臺中地方法院檢察署刑案資料查註紀錄表可按，其竊盜之次數、財物
    價值，其多次竊盜犯行顯未能悔悟，又其年輕力壯，未思謀取正當方式獲取報酬
    ，反以「借屍還魂」之竊盜及拼裝手法，以侵害他人財產利益，暨其犯罪之手段
    、目的、所致危害及被告犯後坦承部分犯行、態度良好等一切情狀，量處如主文
    所示之刑。又查被告前有竊盜前科，而本件被告之竊盜犯行多達十件，顯見被告
    確有犯竊盜罪之習慣，爰依竊盜犯贓物犯保安處分條例第三條第一項第一款之規
    定，於刑之執行前，令入勞動場所強制工作三年。
三、附表編號一、七之偽造印章不能證明已滅失，被告偽造如附表編號一至四及七至
    九所示之物，應依刑法第二百十九條之規定沒收；又附表編號五、六之物為被告
    因犯罪所得之物，且不證證明已滅失，爰依刑法第三十八條第一項第三款之規定
    宣告沒收。又附表編號十、十一所示之變造車牌四面及活動板手一支、六角板手
    二支均係被告所有供犯罪所用之物，業據被告於本院審理中陳明在卷，爰依刑法
    第三十八條第一項第二款之規定宣告沒收。另被告偽造之汽車買賣合約書一份已
    交予林世錚，偽造之汽（機）車過戶登記書、汽（機）車各項異動登記書各二份
    已交由監理機關持有，非被告所有，爰不另為沒收之諭知，附此敘明。
四、併案部分（台灣台中地方法院檢察署八十八年度偵字第一五七四七號、八十九年
    度他字第二八八四號）另以：(1)被告於八十七年九月一日上午十時許委由綽號「
    無牙」者竊取自用小客車，並改懸掛變造之車牌，嗣於八十八年五月二十五日下
    午五時許，在台中市○○路一二八號經警查獲張淑芬（業經檢察官為不起訴處分
    ），而循線查獲；(2)己○○於八十七年十月十七日凌晨一時許，在高雄縣仁武鄉
    ○○村○○○街一０九號竊取洪順昌所有車號Ｇ九－五五九二號自用小客車，並
    交予辛○○拆解，並以八千元轉賣予吳義發，嗣於八十八年七月二十三日晚上十
    時許經警在吳義發住處查獲，因認被告尚涉有其他之竊盜犯行云云。經查：
  (1)併案之台灣台中地方法院檢察署八十八年度偵字第一五七四七號部分：
    被告於警訊中固坦承透過綽號「無牙」者竊取福特你愛他自用小客車，並改懸掛
    變造之車牌，惟其於本院審理中稱：伊並未另竊取其他自用小客車，並改懸掛變
    造之車牌，伊當時係帶陳春惠（檢察官通緝中）至烏日之修車廠購買懸掛Ｈ四－
    二六五二號車牌之車子，並賺取差價，至於Ｈ四－二六五二號車牌係何人懸掛，
    伊不清楚等語，又此部分僅被告於警訊中單純之自白，對於竊取車輛之車號及懸
    掛之變造車牌號碼並未明確指明，嗣於本院審理中被告否認此部分犯行，且同案
    被告陳春惠於偵查中亦稱：該車係八十七年底由己○○介紹以十八萬元購買，嗣
    以二十萬元交王秋楠替其處理修理後，登記在其妻張淑芬名下等語，而被告係因
警方查獲同案之張淑芬（業經檢察官不起訴處分）而循線追查，並未扣得任何證
    物，亦無被害人出面指認，又查無其他證據證明係被告所竊而得之物，自不能認
    被告有此竊盜之犯行。
  (2)併案之台灣台中地方法院檢察署八十九年度他字第二八八四號部分：
    本件自查獲迄移送併案審理前，被告均未製作任何筆錄，而被告於本院審理中否
    認此部分之犯行，辯稱：伊未在高雄縣市竊取過任何車輛，亦未交予辛○○拆解
    等語，而證人辛○○於本院審理中亦證稱：被告只交四輛車給我解體（指前述經
    論罪之部分），八十八年五月以後即未交車給我解體等語（見本院八十九年八月
    二十九日訊問筆錄），而證人甲○○亦證述：被告只有委託我交四輛車給辛○○
    解體，並無其他車輛等語（同上訊問筆錄），則被告顯未交付本件查獲之車輛予
    辛○○解體甚明，是以難憑辛○○於偵查中有瑕疵之指訴，即遽認上開車輛為被
    告所竊取，此外，又查無其他證據證明該車係被告所竊而得之物，自不能認被告
    有此竊盜之犯行。
  (3)從而檢察官此部分之移送併案（台灣台中地方法院檢察署八十八年度偵字第一五
    七四七號、八十九年度他字第二八八四號），因本件不生裁判上一罪關係，應退
    由檢察官另行偵辦，併此敘明。
據上論斷，應依刑事訴訟法第二百九十九條第一項前段，刑法第五十六條、第三百二
十一條第一項第三款、第二百十六條、第二百十條、第二百十二條、第二百十四條、
第二百二十條第一項、第五十五條、第二百十九條、第三十八條第一項第二款、第三
款，竊盜犯贓物犯保安處分條例第三條第一項第一款、第四條、第五條第一項前段，
罰金罰鍰提高標準條例第一條前段，判決如主文。
本案經檢察官徐錫祥到庭執行職務
中      華      民      國      八十九      年      十    月    六      日
                                    臺灣臺中地方法院刑事第四庭
                                        法  官  卓  進  仕
右正本證明與原本無異。
如不服本判決，應於判決送達後十日內向本院提出上訴狀，上訴於臺灣高等法院臺中
分院（須附繕本）。
                                        書記官
中      華      民      國      八十九      年      十    月    六      日
附錄本判決論罪科刑之法條：
刑法第三百二十一條第一項第三款
犯竊盜罪而有左列情形之一者，處六月以上五年以下有期徒刑：
三、攜帶兇器而犯之者。
刑法第二百十六條
行使第二百十條至第二百十五條之文書者，依偽造、變造文書或登載不實事項或使登
載不實事項之規定處斷。
刑法第二百十條
偽造、變造私文書，足以生損害於公眾或他人者，處五年以下有期徒刑。
刑法第二百十二條
偽造、變造護照、旅券、免許證、特許證及關於品行、能力、服務或其他相類之證書
、介紹書，足以生損害於公眾或他人者，處一年以下有期徒刑、拘役或三百元以下罰
金。
刑法第二百十四條
明知為不實之事項，而使公務員登載於職務上之所掌之公文書，足以生損害於公眾或
他人者，處三年以下有期徒刑、拘役或五百元以下罰金。
附表：
  一、偽造之「戊○○」印章貳顆。
  二、偽造之以「戊○○」為買受人名義之汽車買賣合約書中買方欄之偽造「戊○○
      」之印文壹枚。
  三、偽造之汽（機）車過戶申請登記書中新車主名稱欄之偽造「戊○○」之印文壹
      枚。
  四、偽造汽（機）車各項異動登記書中車主名稱欄之偽造「戊○○」之印文壹枚。
  五、車號ＲＩ－四四五一號之汽車牌照二面。
  六、車號ＲＩ－四四五一號自用小客車行車執照一張。
  七、偽造之「溫振誠」印章貳顆。
  八、偽造之汽（機）車過戶登記書中新車主名稱欄之偽造「溫振誠」之印文壹枚。
  九、偽造之汽（機）車過戶登記書中原車主名稱欄之偽造「溫振誠」之印文壹枚。
  十、變造之車號Ｘ二－四二六三號車牌二面及車號ＣＤ－三六八０號車牌二面，
  十一、活動板手一支、六角板手二支。


司法院資訊處製作；財團法人民間司法改革基金會備份。
